臺灣士林地方法院刑事裁定
111年度單禁沒字第142號
聲  請  人  臺灣士林地方檢察署檢察官
被      告  蔡宜霖



上列聲請人因被告違反毒品危害防制條例案件（110年度毒偵緝
字第336號、110年度撤緩毒偵緝字第10號），聲請單獨宣告沒收
（111年度聲沒字第124號），本院裁定如下：
    主  文
扣案如附表所示之物均沒收銷燬之。
    理  由
一、聲請意旨略以：被告蔡宜霖基於施用第二級毒品之犯意分別
    於㈠民國107年9月19日晚間某時許，在新北市○○區○○路0段00
    0號8樓之4居所內，以將甲基安非他命置入玻璃球吸食器燒
    烤，吸食煙霧之方式，施用第二級毒品甲基安非他命1次，
    嗣於同年月20日下午2時10分許，為警持臺灣臺北地方法院
    法官核發之搜索票，至被告上開居所執行搜索，並徵得其同
    意採集其尿液送驗結果，呈安非他命、甲基安非他命陽性反
    應，始悉上情。㈡於109年11月30日下午1時10分許，在臺北
    市○○區○○○道0段00號1樓，以將甲基安非他命置入玻璃球吸
    食器燒烤，吸食煙霧之方式，施用第二級毒品甲基安非他命
    1次。嗣於同日下午1時10分許，為警查獲其持有如附表所示
    第二級毒品甲基安非他命5包及第三級毒品愷他命10包等物
    品，並徵得其同意採集其尿液送驗結果，呈安非他命、甲基
    安非他命陽性反應，始悉上情。後經本院110年度毒聲字第7
    70號裁定觀察、勒戒，並送法務部○○○○○○○○觀察、勒戒後，
    認無繼續施用毒品之傾向，而於110年12月3日釋放出所，業
    經臺灣士林地方檢察署檢察官於110年12月27日以110年度毒
    偵緝字第336號、110年度撤緩毒偵緝字第10號等案件為不起
    訴處分確定，有該處分書在卷可稽。扣案如附表所示之第二
    級甲基安非他命5包（驗餘淨重2.7240公克），係屬毒品危
    害防制條例第2條第2項第2款所規定之違禁物，有交通部民
    用航空局航空醫務中心109年12月2日航藥鑑字第0000000號
    毒品鑑定書及臺北市警察局刑事警察大隊扣押物品目錄表各
    1份在卷可稽，爰依刑法第38條第1項、第40條第2項、毒品
    危害防制條例第18條第1項前段規定聲請單獨宣告沒收等語
    。
二、按查獲之第一、二級毒品及專供製造或施用第一、二級毒品
    之器具，不問屬於犯罪行為人與否，均沒收銷燬之，毒品危
    害防制條例第18條第1 項前段定有明文；又按違禁物，不問
    屬於犯罪行為人與否，得單獨宣告沒收，此觀諸刑法第38條
    第1項、第40條第2項自明。而毒品危害防制條例第18條第1 
    項之規定，得諭知沒收並銷燬之者，以查獲之毒品及專供製
    造或施用毒品之器具為限，並不及於毒品之包裝袋、吸食器
    等工具，然若毒品本身已經微量附著器具內，無從析離，該
    器具自應隨同毒品一併沒收銷燬。再者，甲基安非他命係毒
    品危害防制條例第2條第2項第2款所稱之第二級毒品，依同
    條例第ll條第2項規定不得持有，故屬違禁物，依毒品危害
    防制條例第18條第l項前段規定，應沒收銷燬之。
三、經查：
　㈠本案被告基於施用第二級毒品甲基安非他命之犯意，於107年
    9月19日晚間某時許，在新北市○○區○○路0段000號8樓之4，
    施用第二級毒品甲基安非他命，嗣於同年月20日下午2時10
    分許，為警持臺灣臺北地方法院法官核發之搜索票，至被告
    上開居所執行搜索，並徵得其同意採集其尿液送驗結果，呈
    安非他命、甲基安非他命陽性反應等情，業據被告自承在卷
    （臺灣臺北地方檢察署107年度毒偵字第4248號卷第11、130
    頁、臺灣士林地方檢察署108年度毒偵字第1543號29頁），
    並有臺北市政府警察局偵辦毒品案件尿液檢體委驗單（尿液
    檢體編號：104366）、台灣尖端先進生技醫藥股份有限公司
    （尿液檢體編號：104366）（臺灣臺北地方檢察署107年度
    毒偵字第4248號卷第113、143頁）在卷可憑，並經本院依職
    權調閱前開卷宗核閱無訛，被告前開施用第二級毒品之犯行
    ，應堪認定。
　㈡被告另基於施用第二級毒品甲基安非他命之犯意，於109年11
    月30日上午5時許，在臺北市○○區○○○道0段00號1樓，施用第
    二級毒品甲基安非他命1次，嗣於同日下午1時10分許，為警
    查獲其持有附表所示白色透明結晶5包，且徵得其同意採集
    其尿液送驗結果，呈安非他命、甲基安非他命陽性反應等情
    ，業據被告自承在卷（臺灣新北地方檢察署109年度毒偵字
    第8203號第5頁反面、第75頁反面、臺灣士林地方檢察署110
    年度撤緩毒偵緝字第10號6頁），並有勘察採證同意書、台
    灣尖端先進生技醫藥股份有限公司109年12月18日濫用藥物
    檢驗報告（尿液檢體編號：141665）、臺北市政府警察局偵
    辦毒品案件尿液檢體委驗單（尿液檢體編號：141665）（臺
    灣新北地方檢察署109年度毒偵字第8203號卷第67、79、80
    頁）在卷可憑，並經本院依職權調閱前開卷宗核閱無訛，被
    告前開施用第二級毒品之犯行，應堪認定。
　㈢而被告前開㈠、㈡所示施用第二級毒品犯行，均經本院以110年
    度毒聲字第770號裁定執行觀察、勒戒，並於110年12月27日
    出所，而經臺灣士林地方檢察署檢察官以110年度毒偵緝字
    第336號、110年度撤緩毒偵緝字第10號為不起訴處分確定等
    情，有前開本院裁定、不起訴處分書、臺灣高等法院被告前
    案紀錄表等資料（本院110年度毒聲字第770號卷第31-33頁
    、臺灣士林地方檢察署110年度撤緩毒偵緝字第10號卷第36-
    37頁、本院卷第7-12頁）在卷可憑，並經本院核閱前開卷宗
    無訛，亦堪認定屬實。
　㈣而被告於109年11月30日為警查獲時，所扣得如附表所示之白
    色透明結晶5袋，經送交通部民用航空局航空醫務中心鑑定
    結果，含有第二級毒品甲基安非他命成分，此有交通部民用
    航空局航空醫務中心109年12月2日航藥鑑字第0000000號毒
    品鑑定書1份附卷可憑（臺灣新北地方檢察署109年度毒偵字
    第8203號卷第60頁），確屬毒品危害防制條例第2條第2項第
    2款所列之第二級毒品，依法不得持有。又盛裝如附表所示
    甲基安非他命之包裝袋，因內含之甲基安非他命難以完全析
    離，均應整體視為查獲之毒品，既屬違禁物，故不問屬於犯
    人與否，均應予宣告沒收銷燬之。首揭聲請意旨，經核尚無
    不合，應予准許。至上開扣案之甲基安非他命送鑑耗損部分
    ，既已滅失，自無庸宣告沒收銷燬，併此敘明。 
四、依刑事訴訟法第455條之36第2項，毒品危害防制條例第18條
    第1項前段，刑法第40條第2項，裁定如主文。　　
中　　華　　民　　國　　111 　年　　6 　　月　　20　　日
                  刑事第五庭　　法  官  李郁屏
以上正本證明與原本無異。
如不服本裁定，應於收受送達後5日內向本院提出抗告狀。
因疫情而遲誤不變期間，得向法院聲請回復原狀。
                                書記官  李登寶
中　　華　　民　　國　　111 　年　　6 　　月　　20　　日
附表
編號 名稱 備註 1 含有甲基安非他命之白色透明結晶5包（毛重3.8770公克、淨重2.7240公克、取樣0.0002公克、餘重2.7238公克，保管字號：臺灣士林地方檢察署110年度毒保字第000211號，臺灣士林地方檢察署110年度毒偵字第551號卷第7頁）。 1.交通部民用航空局航空醫務中心109年12月2日航藥鑑字第0000000號毒品鑑定書（臺灣新北地方檢察署109年度毒偵字第8203號卷第60頁）。 2.檢驗結果含第二級毒品甲基安非他命成分。